.title Simple Booster

 VCC 6 0 DC 9

* BIAS NETWORK per il transistor
Rb1 6 2 470k ; Bias superiore (da Vcc)
Rb2 2 0 100k ; Bias inferiore (a massa)

* AMPLIFICATORE A TRANSISTOR
Q1 3 2 4 Q2N3904 Is=4.639e-15 Bf=160.1 Br=5.944 Vt=0.026
*Q1 3 2 4 Q2N2222a Is=3.88184e-14 Bf=929.846 Br=48.4545 Vt=0.026

* Base input (mixing con bias)
Rb 1 2 100k ; Porta il segnale alla base

* Collettore (uscita)
Rc 6 3 5.1k ; Resistenza di collettore

* Emettitore (stabilizzazione)
Re 4 0 1k ; Resistenza di emettitore
Ce 4 0 47u

* Uscita
C3 3 5 10u
R3 5 0 100k

.input 1
.output 5
*.ic C3 4.517